---
title: "Tipos de filme de Julia Roberts"
output:
    html_document:
    df_print: paged
theme: sandstone
---

Neste relatório, iremos explorar os dados da atriz Julia Roberts. Os dados foram extraídos do [RottenTomatoes](https://www.rottentomatoes.com/).


```{r echo=FALSE, message=FALSE, warning=FALSE}
library(tidyverse)
library(here)
library(cluster)
library(plotly)
library(ggdendro)

source(here::here("code/lib.R"))
source(here::here("code/plota_solucoes_hclust.R"))
theme_set(theme_report())

knitr::opts_chunk$set(tidy = FALSE,
                      fig.width = 6,
                      fig.height = 5,
                      echo = TRUE)

paleta = c("#404E4D",
           "#92DCE5",
           "#938BA1",
           "#2D3142",
           "#F4743B")
```

```{r echo=FALSE, warning=FALSE}
import_data("julia_roberts")
```


```{r read, warning=FALSE}
filmes = read_imported_data()
```

O objetivo aqui, é fazer um agrupamento dos filmes da atriz levando em consideração duas variáveis: bilheteria e avaliação.
</br>
Primeiro, vamos analisar separadamente cada uma dessas variáveis, utilizaremos também o ano de lançamento de cada filme para observar a variação durante o tempo.

## Bilheteria

```{r, warning=FALSE}
p = filmes %>% 
    ggplot(aes(size = 3, x = ano, 
               y = bilheteria, 
               text = paste("Filme:",filme,
                            "\nBilheteria:",
                            bilheteria,"m",
                            "\nAvaliação:", avaliacao,
                            "\nAno:",ano))) +
    geom_point(color = paleta[5]) +
    labs(title = "Variação da bilheteria ao longo dos anos", y = "Bilheteria", x = "Ano de lançamento")
ggplotly(p, tooltip = "text")
```

Há uma variação no faturamento dos filmes em que Julia Roberts atuou, o que mais se destacou nesse aspecto foi *Ocean's Eleven* com bilheteria de 183.4 m. Além disso, percebemos que entre os anos de 2005 e 2016 houve uma queda no faturamento dos filmes.

```{r} 
    p <- ggplot(filmes, aes(x = bilheteria, text = paste("Filme:",filme,
                            "\nBilheteria:",
                            bilheteria,"m"))) + 
    geom_histogram(binwidth = 10, 
                   fill = paleta[4], color = "black", boundary = 0) + 
    geom_rug(size = .5) +
    labs(title = "Quantidade de filmes por biblheteria", y = "Quantidade", x = "Bilheteria")
ggplotly(p, tooltip = "text")

```

É possível perceber que a diferença de bilheteria entre *Ocean's Eleven* e os outros filmes é grande e que comparando apenas essa variável já poderíamos dividir esses filmes em diferentes grupos.



```{r}
p = filmes %>% 
    ggplot(aes(x = "", y = bilheteria, text = paste("Filme:",filme,
                            "\nBilheteria:",
                            bilheteria,"m"))) + 
    geom_jitter(width = .05, alpha = .3, size = 3) + 
    labs(x = "", y="Bilheteria")

ggplotly(p, tooltip="text")
```

Observando esse gráfico é mais fácil verificar em quais grupos os filmes se encaixariam. Há diferentes abordagens que poderíamos tomar, acredito que separar os filmes nos seguintes grupos: bilheteria abaixo de 50, de 50 à 150 e acima de 150 (apenas o filme *Ocean's Eleven*), seria uma boa abordagem. 


## Avaliação

```{r}
p = filmes %>% 
    ggplot(aes(size = 3, x = ano, 
               y = avaliacao, 
               text = paste("Filme:",filme,
                            "\nBilheteria:",
                            bilheteria,"m",
                            "\nAvaliação:", avaliacao,
                            "\nAno:",ano))) +
    geom_point(color = paleta[5]) +
    labs(title = "Variação da avaliação ao longo dos anos", y = "Avaliação", x = "Ano de lançamento")
ggplotly(p, tooltip = "text")
```

Aparentemente, não há nenhum padrão entre o ano de lançamento e a avaliação, então, é difícil visualizar grupos através desse gráfico.


```{r}
    p <- ggplot(filmes, aes(x = avaliacao, text = paste("Filme:",filme,
                            "\nAvaliação:",
                            avaliacao))) + 
    geom_histogram(binwidth = 10, 
                   fill = paleta[4], color = "black", boundary = 0) + 
    geom_rug(size = .5) +
    labs(title = "Quantidade de filmes por avaliação", y = "Quantidade",x = "Avaliação")
ggplotly(p, tooltip = "text")
```

Aqui, observamos que as avaliações não possuem notas muito altas, mas a maioria é acima de 50.

```{r}
p = filmes %>% 
    ggplot(aes(x = "", y = avaliacao, text = paste("Filme:",filme,
                            "\nAvaliação:",
                            avaliacao,"m"))) + 
    geom_jitter(width = .05, alpha = .3, size = 3) + 
    labs(x = "", y="Bilheteria")

ggplotly(p, tooltip="text")
```

De acordo com o gráfico acima, ainda assim, não fica muito clara a definição dos grupos, mas poderíamos separar em: filmes com avaliação abaixo de 40, acima de 78 e entre 40 e 78.

## Agrupamento Hierárquico com duas dimensões

```{r, warning=FALSE}
agrupamento_h_2d = filmes %>%
   mutate(bilheteria = log10(bilheteria)) %>%
   mutate_at(vars("avaliacao", "bilheteria"), funs(scale)) %>% 
    column_to_rownames("filme") %>% 
   select("avaliacao", "bilheteria") %>%
   dist(method = "euclidean") %>%
   hclust(method = "ward.D")

ggdendrogram(agrupamento_h_2d, rotate = TRUE, theme_dendro = F) +
    labs(y = "Dissimilaridade", x = "", title = "Dendrograma") +
    geom_hline(aes(yintercept = 4),color="red")

```
    
A altura em cada passo no dendrograma significa a dissimilaridade entre os pontos, então, utilizar 3 ou 4 grupos seriam boas escolhas para esse exemplo.

```{r}

atribuicoes = get_grupos(agrupamento_h_2d, num_grupos = 1:6)

atribuicoes = atribuicoes %>% 
    filter(k == 4) %>%
    mutate(filme = label) %>% 
    left_join(filmes, by = "filme")

p <- atribuicoes %>%
    ggplot(aes(x = avaliacao,
               y = bilheteria,
               colour = grupo,
               text = paste(
                    "Filme:", filme,
                    "\nBilheteria:", bilheteria,"m\n",
                    "Avaliação:", avaliacao))) +
    geom_jitter(width = .02, height = 0, size = 3, alpha = .6) +
    labs(y = "Bilheteria", x = "Avaliação", title = "Distinção dos grupos") 
ggplotly(p, tooltip = 'text')
```

Formamos 4 grupos distintos:

* **Aclamados pela crítica:** Aqui se encontram os filmes que obtiveram melhor pontuação com relação a avaliação.
    + *Ocean's Eleven:* É o quinto filme de maior bilheteria de 2001, nele atuam diversos outros atores famosos (George Clooney, Brad Pitt, Matt Damon, Don Cheadle, Andy García), talvez isso tenha alguma influência no resultado da bilheteria.
    + *Wonder:* O que possui a melhor avaliação e que eu considero o melhor filme em que Julia Roberts atuou, talvez por ser do meu gênero favorito (drama).
    + *Charllote's Web:* Tem o roteiro baseado no livro popular de [E. B. White](https://pt.wikipedia.org/wiki/Elwyn_Brooks_White), é a segunda adaptação do livro.
    + *Charlie Wilson's War:* É um filme de comédia dramática, nele é narrada a história real do deputado americano Charles Wilson.
  
* **"Fracassados":** Filmes que possuem baixíssima bilheteria e baixa avaliação. Ambos são do gênero comédia, sendo o segundo uma comédia mais dramática.
    + *Larry Crowne.*
    + *Mother's Day.*
  
* **Bem avaliados com bilheteria baixa:** Filmes que possuem bilheteria muito baixa, mas avaliação acima de 60. Os dois filmes são de romance, porém o primeiro envolve espionagem e comédia, enquanto que o segundo é um filme mais dramático.
    + *Duplicity* 
    + *Closer*

* **Medianos:** Filmes que possuem bilheteria entre 63 m e 125.5 m e avaliação entre 18 e 55.
    + *Ocean's Twelve*
    + *Valentine's Day*
    + *America's Sweethearts*
    + *Eat Pray Love*
    + *Mona Lisa Smile*
    + *Mirror Mirror*
    + *The Mexican*