---
title: "Tipos de filme de Julia Roberts"
output:
    html_document:
    df_print: paged
theme: sandstone
---

Neste relatório, iremos explorar os dados da atriz Julia Roberts. Os dados foram extraídos do [RottenTomatoes](https://www.rottentomatoes.com/).


```{r echo=FALSE, message=FALSE, warning=FALSE}
library(tidyverse)
library(here)
library(cluster)
library(plotly)
library(ggdendro)

source(here::here("code/lib.R"))
source(here::here("code/plota_solucoes_hclust.R"))
theme_set(theme_report())

knitr::opts_chunk$set(tidy = FALSE,
                      fig.width = 6,
                      fig.height = 5,
                      echo = TRUE)

paleta = c("#404E4D",
           "#92DCE5",
           "#938BA1",
           "#2D3142",
           "#F4743B")
```

```{r}
import_data("julia_roberts")
```


```{r read}
filmes = read_imported_data()
```

## Bilheteria

```{r}
p = filmes %>% 
    ggplot(aes(size = 3, x = ano, 
               y = bilheteria, 
               text = paste("Filme:",filme,
                            "\nBilheteria:",
                            bilheteria,"m",
                            "\nAvaliação:", avaliacao,
                            "\nAno:",ano))) +
    geom_point(color = paleta[5]) +
    labs(y = "Bilheteria", x = "Ano de lançamento")
ggplotly(p, tooltip = "text")
```

*O tamanho do ponto cresce de acordo com a avaliação.* </br>

Há uma variação no faturamento dos filmes em que Julia Roberts atuou, o que mais se destacou nesse aspecto foi *Ocean's Eleven* com bilheteria de 183.4 m. Além disso, percebemos que entre os anos de 2005 e 2016 houve uma queda no faturamento dos filmes.

```{r} 
    p <- ggplot(filmes, aes(x = bilheteria, text = paste("Filme:",filme,
                            "\nBilheteria:",
                            bilheteria,"m"))) + 
    geom_histogram(binwidth = 10, 
                   fill = paleta[4], color = "black", boundary = 0) + 
    geom_rug(size = .5) +
    labs(x = "Bilheteria")
ggplotly(p, tooltip = "text")

```

É possível perceber que a diferença de bilheteria entre *Ocean's Eleven* e os outros filmes é grande.



```{r}
p = filmes %>% 
    ggplot(aes(x = "", y = bilheteria, text = paste("Filme:",filme,
                            "\nBilheteria:",
                            bilheteria,"m"))) + 
    geom_jitter(width = .05, alpha = .3, size = 3) + 
    labs(x = "", y="Bilheteria")

ggplotly(p, tooltip="text")
```

Aqui, há diferentes abordagens que poderíamos tomar. Acredito que separar os filmes nos seguintes grupos: Bilheteria abaixo de 50, de 50 à 150 e acima de 150 (apenas o filme *Ocean's Eleven*), seria uma boa abordagem. 


## Avaliação

```{r}
p = filmes %>% 
    ggplot(aes(size = 3, x = ano, 
               y = avaliacao, 
               text = paste("Filme:",filme,
                            "\nBilheteria:",
                            bilheteria,"m",
                            "\nAvaliação:", avaliacao,
                            "\nAno:",ano))) +
    geom_point(color = paleta[5]) +
    labs(y = "Avaliação", x = "Ano de lançamento")
ggplotly(p, tooltip = "text")
```

Aparentemente, não há relação entre o ano de lançamento e a avaliação.


```{r}
    p <- ggplot(filmes, aes(x = avaliacao, text = paste("Filme:",filme,
                            "\nAvaliação:",
                            avaliacao))) + 
    geom_histogram(binwidth = 10, 
                   fill = paleta[4], color = "black", boundary = 0) + 
    geom_rug(size = .5) +
    labs(x = "Bilheteria")
ggplotly(p, tooltip = "text")
```

Aqui, observamos que as avaliações não possuem notas muito altas, mas a maioria é acima de 50.

```{r}
p = filmes %>% 
    ggplot(aes(x = "", y = avaliacao, text = paste("Filme:",filme,
                            "\nAvaliação:",
                            avaliacao,"m"))) + 
    geom_jitter(width = .05, alpha = .3, size = 3) + 
    labs(x = "", y="Bilheteria")

ggplotly(p, tooltip="text")
```

De acordo com o gráfico acima, não fica muito clara a definição dos grupos, mas poderíamos separar em: filmes com avaliação abaixo de 40, acima de 78 e entre 40 e 78.

## Agrupamento Hierárquico com duas dimensões

```{r}
agrupamento_h_2d = filmes %>%
   mutate(bilheteria = log10(bilheteria)) %>%
   mutate_at(vars("avaliacao", "bilheteria"), funs(scale)) %>% 
   select("avaliacao", "bilheteria") %>%
   dist(method = "euclidean") %>%
   hclust(method = "ward.D")

ggdendrogram(agrupamento_h_2d, rotate = TRUE, theme_dendro = F) +
    labs(y = "Dissimilaridade", x = "", title = "Dendrograma") +
    geom_hline(aes(yintercept = 4),color="red")

```
    
A altura em cada passo no dendrograma significa a dissimilaridade entre os pontos, então, utilizar 3 ou 4 grupos seriam boas escolhas para esse exemplo.

```{r}

atribuicoes = get_grupos(agrupamento_h_2d, num_grupos = 1:6)

atribuicoes = atribuicoes %>% 
    filter(k == 5) %>%
    mutate(filme = label) %>% 
    left_join(filmes, by = "filme")

p <- atribuicoes %>%
    ggplot(aes(x = avaliacao,
               y = bilheteria,
               colour = grupo,
               text = paste(
                    "Filme:", filme,
                    "\nBilheteria:", bilheteria,"m\n",
                    "Avaliação:", avaliacao))) +
    geom_jitter(width = .02, height = 0, size = 3, alpha = .6)
p
```